# 求助 chenyiwei 老师，关于借款展期的做账问题

提问人：qiupuzhen 时间：2019-12-20 08:05:09
陈老师，
您好
假设有一笔短期借款 1 亿元，期限 2018.1.1-2019.12.31，由于资金紧张无法偿还，与银行签订了展期合同，新的合同借款期限为 2018.1.1-2020.12.31。
原做账方式是在短期借款，展期后要重分类至长期借款，并更新借款台账；还是仍然在短期借款核算，视为一笔新的短期借款，自 2019.12.31-2020.12.31，并更新借款台账呢？应该视为一笔长期借款还是一笔新的短期借款呢？
谢谢陈老师

回答人：chenyiwei
取决于以下因素：
1 、与银行达成展期协议的日期（关注是在原定到期日之前还是之后）；
2 、资产负债表日距离展期后预定还款日的时间长度；
3 、修改后的借款协议中有无银行有权要求提前还款的条款，如有，则触发提前还款的事项是否为本企业（债务人）可控制的事项。